【裁判字號】    97,消債清,82
【裁判日期】    971105
【裁判案由】    清算事件
【裁判全文】
臺灣臺中地方法院民事裁定            97年度消債清字第82號
聲  請  人  庚○○
即債務人
代  理  人  曾彥錚律師
債  權  人  國泰世華商業銀行股份有限公司
法定代理人  丙○○
債  權  人  慶豐商業銀行股份有限公司
法定代理人  戊○○
債  權  人  香港商香港上海豐銀行股份有限公司
法定代理人  乙○○
債  權  人  台新國際商業銀行股份有限公司
法定代理人  壬○○
債  權  人  中國信託商業銀行股份有限公司
法定代理人  癸○○
債  權  人  玉山商業銀行股份有限公司
法定代理人  己○○
債  權  人  永豐信用卡
法定代理人  甲○○
債  權  人  遠東國際商業銀行股份有限公司
                        1樓及.
法定代理人  辛○○
                        1樓及.
債  權  人  臺灣新光商業銀行股份有限公司
                        .30.
法定代理人  丁○○
                        .30.
上列當事人因消費者債務清理事件聲請清算，本院裁定如下：
    主  文
債務人庚○○自中華民國97年11月5日10時起開始清算程序，並
同時終止清算程序。
    理  由
一、按債務人不能清償債務或有不能清償之虞者，得依本條例所
    定清算程序，清理其債務。另法院開始清算程序之裁定，應
    載明其年、月、日、時，並即時發生效力；債務人之財產不
    敷清償清算程序之費用時，法院應裁定開始清算程序，並同
    時終止清算程序，消費者債務清理條例第3條、第83條第1項
    、第85條第1項分別定有明文。
二、本件債務人主張：其不能清償債務情事，前曾提出債權人清
    冊，以書面向最大債權金融機構請求共同協商債務清償方案
    ，惟協商成立後，因罹患子宮頸癌與兩膝退化性關節炎，工
    作能力降低，且經濟不景氣，教舞招收之學生數減少，收入
    已不足維生，致因不可歸責於己之事由，不能繼續履行協商
    條件，其又未經法院裁定開始更生程序或許可和解或宣告破
    產等語，爰向本院聲請清算。
三、經查：債務人所主張之上開事實，業據提出戶籍謄本、95年
    協商機制協議書、財政部臺灣省中區國稅局財產歸屬及各類
    所得資料清單、財產及收入狀況說明書、支出明細表、債權
    人清冊暨債權總金額表等在卷可稽，此外，本件又查無債務
    人有消費者債務清理條例第6條第3項、第8條或第82條第2項
    所定應駁回清算聲請之事由存在，債務人聲請清算，核無不
    合。
四、再查，依據債務人所提財產及收入狀況說明書暨財政部臺灣
    省中區國稅局所核發之財產歸屬及各類所得資料清單所載，
    其財產僅有存款新台幣700元，債務人之財產顯不敷清償清
    算程序之費用，爰依上開規定裁定開始本件清算程序，並同
    時終止清算程序。
中    華    民    國    97    年    11    月    5     日
                            民事庭法官  張良華
上為正本係照原本作成開始清算程序之裁定不得抗告，如不服同
時終止清算程序之裁定，應於裁定送達後10日內，以書狀向本院
提出抗告，並繳納抗告費新臺幣1千元。
中    華    民    國    97    年    11    月    5     日
                            書  記  官  王嘉仁


司法院資訊處製作；財團法人民間司法改革基金會備份。
